【裁判字號】    89,交易,352
【裁判日期】    890920
【裁判案由】    過失致死
【裁判全文】
臺灣桃園地方法院刑事判決                        八十九年度交易字第三五二號
    公  訴  人  臺灣桃園地方法院檢察署檢察官
    被      告  甲○○
右列被告因過失致死案件，經檢察官提起公訴（八十九年度偵字第二０七六號），本
院判決如左：
        主  文
甲○○從事業務之人，因業務上之過失致人於死，處有期徒刑柒月。緩刑參年。
        事  實
一、甲○○係一興通運有限公司貨運司機，為從事駕駛業務之人。於民國八十九年一
    月十日十時許，駕駛車號六Ｓ─九九一號營業小貨車，沿桃園縣平鎮市○○路由
    建安往埔心方向行駛，於是日十時十分許，途經桃園縣平鎮市○○路一０三巷口
    之交叉路口，本應注意汽車行駛至交岔路口，其行進應遵守燈光號誌，而當地號
    誌為閃光黃燈，表示警告，車輛應減速接近，注意安全小心通過，且應注意車前
    狀況，並隨時採取必要之安全措施，以避免發生危險之情事，且按其情形並無不
    能注意之狀況，行至上開路段猶未減速，反貿然以車速四十餘公里時速行駛，適
    有鍾金泉無照騎乘車號ＩＶＤ─三一二號重型機車原在該巷口路旁暫停等候左轉
    進入一０三巷，竟疏未注意汽車行駛至交岔路口，轉彎車應讓直行車先行之規定
    ，且未注意甲○○駕車由後駛至之動態，貿然於該路口左轉彎，甲○○因此閃避
    不及致車頭右前方撞擊鍾金泉，鍾金泉因此受有顱內出血及頭部外傷等傷害，經
    送醫急救仍因傷重不治死亡。甲○○隨即報警自首而不逃避接受裁判。
二、案經桃園縣警察局平鎮分局報請臺灣桃園地方法院檢察署檢察官相驗後自動檢舉
    偵查起訴。
        理  由
一、訊據被告甲○○對於右揭犯罪事實坦承不諱，並有桃園縣警察局平鎮○○道路交
    通事故調查報告表一紙、照片十一幀附卷可稽，又被害人鍾金泉確因本件車禍受
    有如事實欄所載傷勢而死亡之事實，亦經檢察官督同檢驗員相驗屬實，有勘驗筆
    錄、相驗屍體證明書、驗斷書各一份、相驗照片六幀及長庚紀念醫院診斷證明書
    一紙在卷可考。按汽車行駛至交岔路口，其行進、轉彎，應依左列規定：一、應
    遵守燈光號誌或交通警察之指示，道路交通安全規則第一百零二條第一項第一款
    定有明文。又閃光黃燈表示「警告」，車輛應減速接近，注意安全，小心通過，
    道路交通標誌標線號誌設置規則第二百十一條第一項第一款亦規定甚明。再汽車
    行駛時，駕駛人應隨時注意車前狀況及兩車併行之間隔，並隨時採取必要之安全
    措施，道路交通安全規則第九十四條第三項亦規定甚詳。本件被告違反前開規定
    ，而依當時天候為晴天，路況視線均屬良好之情況下，亦無不能注意之情事，竟
    疏未注意前方號誌及車輛動態減速慢行致撞擊被害人鍾金泉，其有過失至明。次
    按汽車行駛至交岔路口，其行進、轉彎，應依左列規定：六、轉彎車應讓直行車
    先行，道路交通安全規則第一百零二條第一項第六款規定甚明。被害人鍾金泉違
    反前揭規定，疏未注意禮讓被告駕駛車輛先行，貿然於該路口左轉彎，其就本件
    事故發生，自亦有過失。本件經送請鑑定結果，亦同本院前揭認定，有台灣省桃
    園縣區車輛行車事故鑑定委員會八十九年五月一日八九府車鑑字桃字第八九０三
    七三號函暨所附鑑定意見書在卷可佐。被害人鍾金泉因本件車禍，受有顱內出血
    及頭部外傷等傷害，經送醫急救仍因傷重不治死亡，則被害人鍾金泉祥之死亡與
    被告之過失行為間顯有因果關係，被告自應負過失致死之罪責。再被害人鍾金泉
    就本件肇事雖亦有過失，仍不得因此相抵而解免被告之過失責任。綜上所述，本
    案事證已臻明確，被告犯行洵堪認定，應予依法論科。
三、被告係一興通運有限公司貨運司機，為從事駕駛業務之人，於執行業務中肇事致
    人死亡，核其所為係犯刑法第二百七十六條第二項之業務過失致死罪。公訴人認
    被告係犯刑法第二百七十六條第一項之過失致死罪，容有未洽，起訴法條應予變
    更。又被告於肇事後，主動向警報案自首肇事，而不逃避接受裁判，業據被告供
    述甚明，並有上開桃園縣警察局平鎮○○道路交通事故調查報告表可按，其對於
    未發覺之罪自首，應依法減輕其刑。爰審酌被告肇事後已與被害人家屬達成和解
    ，業據被害人家屬乙○○陳明確實，並有和解書一紙附卷可參及被告過失程度、
    所生損害、犯後坦認犯罪等一切情狀，量處如主文所示之刑。末查，被告前未曾
    受有期徒刑以上刑之宣告，有台灣高等法院被告全國前案紀錄表一紙附卷可憑，
    被告因一時疏忽致罹罪章，於犯罪後即與被害人家屬達成民事和解，其經此教訓
    ，當能知所謹慎而無再犯之虞，本院認前開所宣示之刑，以暫不執行為當，爰併
    宣告緩刑三年，以啟自新。
據上論斷，應依刑事訴訟法第二百九十九條第一項前段'第三百條，刑法第二百七十
六條第二項、第六十二條前段、第七十四條第一款，罰金罰鍰提高標準條例第一條前
段，判決如主文。
本案經檢察官魏雯祈到庭執行職務。
中      華      民      國    八十九    年      九      月     二十     日
                                臺灣桃園地方法院交通法庭
                                    法  官  熊  祥  雲
右正本證明與原本無異。
如不服本判決，應於判決送達後十日內向本院提出上訴狀( 應附繕本 )，上訴於
臺灣高等法院。
                                    書記官  沈  秀  珍
中      華      民      國    八十九     年     九       月    二十五   日
附錄本判決論罪科刑依據之法條：
因過失致人於死者，處二年以下有期徒刑、拘役或二千元（現已提高十倍為
二萬元）以下罰金。
從事業務之人，因業務上之過失犯前項之罪者，處五年以下有期徒刑或拘役
得併科三仟元（現已提高十倍為三萬元）以下罰金。


司法院資訊處製作；財團法人民間司法改革基金會備份。
